---
title: "Análise de Dados em R - Bloco 3"
author: "Cláudio A. Monteiro"
date: "February 25, 2018"
output:
   rmdformats::readthedown:
    highlight: kate
---
<style>
body {
text-align: justify}
</style>

```{r setup, include=FALSE}
knitr::opts_chunk$set(echo = TRUE)
```

# **Revisão**

#### Vamos revisar o que viemos desenvolvendo até o momento!

</br>

#### 1. Diga o resultado dos testes condicionais abaixo:

```{r, results=FALSE}
x = 10
y = 3**2
x <= y
```


```{r, results=FALSE}
x = 10
y = 3**2
z = 3**3
x <= y & x > z
```


```{r, results=FALSE}
x = 27
y = 3**3
x != y
```


```{r, results=FALSE}
x = 100
y = 10*2
z = 10**2
x >= y | x == z
```

</br>

#### 2. Traduza e teste no R as condições abaixo:

a) Uma turma de amigos foi pescar no lago da cidade no fim de semana. José pegou 5 peixes, Joaquim pegou 8. Maria, o dobro de peixes de José menos a quantidade de peixes que Joaquim capturou. Maria capturou menos peixes que Joaquim e José juntos?

```{r, echo=FALSE, results='hide',message=FALSE}
jose  = 5
joaquim = 8
maria = jose*2 - joaquim
maria < joaquim + jose
```

b) E se Maria se juntar com José, eles terão mais peixes do que Joaquim?

```{r, echo=FALSE, results='hide',message=FALSE}
maria + jose > joaquim
```
c) Carol foi passear em Lisboa com suas filhas. A mais nova comprou 3 euros de sorvete e a mais velha comprou 8. Carol comprou o quadrado do que a mais nova comprou. Teste se Carol comprou mais sorvete que a filha mais velha ou menos que a filha mais nova (em um só teste).

</br>

#### 3. Marcelo tem 1,90m de altura, pesa 85 quilos e come cuzcuz. Gabriel tem 1,70m de altura, pesa 50 quilos e não come cuzcuz. Josefina tem 1,53m de altura, pesa 44 quilos e come cuzcuz. Por útimo, Clara tem 1,79m de altura, pesa 70 quilos e come cuzcuz. Construa uma base de dados com essas informações.

</br>

```{r, echo=FALSE, results='hide',message=FALSE}
# ADD QUESTOUES DE MANIPULACAO MAIS SIMPLES

## 

##

##

##

##

##
```

#### 4. Com base no *dataframe* que construimos anteriormente, retorne as seguintes informações:

a) Qual a altura média das pessoas?

b) Qual o peso média das pessoas?
 
c) Qual o peso médio das pessoas que comem cuzcuz?

d) Qual o peso médio das pessoas que comem cuzcuz e pesam mais que 70 quilos?

e) Qual a altura média das pessoas que possuem a letra 'l' no nome?

f) Qual a altura média das pessoas que não possuem a letra 'i' no nome?

</br>


#### 5. Ainda com base no nosso banco criado faça o que se pede abaixo:

a) Faça um gráfico de Frequência para a variavel 'Altura'.

d) Faça um gráfico de Frequência para a variavel 'Peso'.

</br>

### EXTRA: you can do it!!

Procure como fazer um gráfico de dispersão no R e relacione as variáveis 'Altura' e 'Peso'.



